【裁判字號】    91,訴,1250
【裁判日期】    920312
【裁判案由】    
【裁判全文】
臺灣桃園地方法院民事判決  九十一年度訴字第一二五○號
    原      告    玉山商業銀行股份有限公司
    法定代理人    乙○○
    訴訟代理人    甲○○
                  丙○○
    被      告    戊○○
    兼訴訟代理人  丁○○
右當事人間請求清償債務事件，本院判決如左：
    主      文
被告應連帶給付原告新台幣貳佰伍拾捌萬壹仟玖佰壹拾陸元，及自民國九十年十二月
一日起至清償日止，按年息百分之七點一五計算之利息，暨自民國九十年十二月三十
一日起至清償日止，逾期六個月以內者，按上開利率百分之十，超過六個月以上者，
按上開利率百分之二十計算之違約金。
訴訟費用由被告連帶負擔。
本判決第一項於原告以新台幣捌拾陸萬元或等值之中央政府建設公債八十三年度甲類
第一期債票為被告供擔保後，得假執行。
    事      實
甲、原告方面：
一、聲明：除假執行供擔保之金額外，求為判決如主文所示。
二、陳述略稱：
  (一)緣被告丁○○於民國（下同）八十七年七月三十一日邀同戊○○為連帶保證人，
    向原告借到新台幣（下同）貳佰捌拾萬元，約定於一○七年七月三十一日清償完
    畢，利息自借款日起按原告銀行基本放款利率百分之八點三八加碼百分之零點三
    二計算，即年息百分之八點七○，並同意該利率可隨原告之銀行基本放款利率變
    動而同時調整，如遲延履行時，除仍依約計付利息外，逾期六個月以內者，另按
    該利率百分之十，超過六個月以上者，按該利率百分之二十計付之違約金，經簽
    立借款契約一紙交原告收執為憑。
  (二)詎料被告自九十年十二月一日起即未繳付本息，未依約履行迄今已逾期一次以上
    ，視為全部到期，被告等即應連帶償還，屢經催討仍置之不理，依法被告等自應
    負連帶清償責任。
  (三)原告於九十年四月二十六日受理借款人調降利率之聲請，同意利率調整如下：九
    十年四月二十六日起前二年之年息為百分之七點二五，九十二年四月二十六日起
    為年息百分之七點八五。惟訴之聲明第一項就利率減縮為年息百分之七點一五。
三、證據：提出借款契約影本一份、交易明細查詢單五頁、利率優惠聲請書及分段優
    惠利率調整單影本各一紙、存放款利率查詢單一紙、戶籍謄本一份、傳票影本二
    紙為證。
乙、被告方面：
一、聲明：請求駁回原告之訴，訴訟費用由原告負擔。
二、陳述略稱：
  (一)對於原告之請求，希望能夠先給付利息、降低利率，再慢慢償還，不希望照原告
    所請求之方式來還。欠錢清償是應該，但是希望原告能降低利率，但原告不同意
    ，被告丁○○失業，被告二人都有病痛，原告好像是要被告無家可歸。目前被告
    丁○○的收入壹個月不到兩萬元，打工維生，與原告無法溝通，原告都不願讓步
    ，被告丁○○四百多萬元購入的房子要給原告抵債，原告都不同意。被告除了房
    子外都沒有錢，房子又賣不出去。被告覺得不管年息百分之七點一五或七點七五
    都太高了，當然不接受年息百分之七點七五。
  (二)對於借款契約書的影本真正不爭執，對於交易查詢明細五頁無法表示意見，但是
    九十年年底開始沒有繳本息是沒有錯。對於利率優惠申請書及利率調整表沒意見
    ，但希望他能夠再降利息。
三、證據：無。
    理      由
一、程序方面：
  (一)按訴狀送達後，原告不得將原訴變更或追加他訴，但擴張或減縮應受判決事項之
    聲明者，不在此限，民事訴訟法第二百五十五條第一項第三款定有明文。
  (二)本件原告起訴後，因避免利息計算問題導致訴之聲明不確定，而就訴之聲明第一
    項部分減縮如判決主文第一項所示，依前揭民事訴訟法第二百五十五條第一項第
    三款之規定，程序上並無不合。
二、本件原告主張之事實，已據其提出借款契約影本一份、交易明細查詢單五頁、利
    率優惠聲請書及分段優惠利率調整單影本各一紙、存放款利率查詢單一紙、戶籍
    謄本一份、傳票影本二紙為證，而被告對於欠款的事實，借款契約書影本之真正
    ，以及利率優惠申請書及利率調整表均無意見，故原告主張之事實自堪信為真實
    。至於被告因經濟因素希望先給付利息、降低利率，再慢慢償還，然原告有權不
    為同意，而為本件請求，附此敘明。
三、從而原告依消費借貸及連帶保證之法律關係，請求被告應連帶給付原告貳佰伍拾
    捌萬壹仟玖佰壹拾陸元，及自九十年十二月一日起至清償日止，按年息百分之七
    點一五計算之利息，暨自九十年十二月三十一日起至清償日止，逾期六個月以內
    者，按上開利率百分之十，超過六個月以上者，按上開利率百分之二十計算之違
    約金，為有理由，應予准許。
四、原告陳明願供擔保，聲請宣告假執行，經核並無不合，爰酌定相當擔保准許之。
五、據上論結，本件原告之訴為有理由，依民事訴訟法第八十五條第二項、第三百九
    十條第二項，判決如主文。
中      華      民      國    九十二    年       三     月     十二     日
                                  臺灣桃園地方法院民事第一庭
~B法      官  文衍正
右為正本係照原本作成
如對本判決上訴，須於判決送達後廿日內向本院提出上訴狀
中      華      民      國    九十二    年       三     月     十二     日
~B法院書記官  李劍龍


司法院資訊處製作；財團法人民間司法改革基金會備份。
